# 关于本期新增投资基金股东的合并处理

提问人：xizeyouling123 时间：2021-10-20 11:33:06
陈版主，求助：某A集团下属B公司本期增资 2000 万，其中属于实收资本 1800 万，资本公积 200 万。该增资资金来自于一家股权投资基金公司的投入，原增资前A集团持有B公司100%股权，增资后A集团持有B公司3.8%股权，投资协议约定被投资企业B公司当年度税后利润弥补亏损提取法定公积金后，按照股东实缴出资比例进行分配。疑问 1 ：该B公司本期依然纳入合并范围，那么应该取的哪些资料可以确认该B公司可以依然纳入合并范围。 疑问 2 ：本期B公司纳入合并范围后，关于新增的资本公积应该如何处理？是按照持股比列在净资产中直接计算出少数股东权益吗？

回答人：chenyiwei
需要明确的问题主要包括（但不限于）：该基金公司是否为纯财务投资人；A和/或B是否承诺保证基金的投资本金安全和获得约定的固定收益；
在“投资协议约定被投资企业B公司当年度税后利润弥补亏损提取法定公积金后，按照股东实缴出资比例进行分配”的约定之外，A是否承担差额补足义务；基金公司日后的投资退出安排等。
通常理解，由于基金对B增资后A的持股比例从100%下降到3.8%，如果A仍对B具有控制权，则此类交易很可能是属于明股实债，在A的合并报表层面确认为负债（而不是少数股东权益）的可能性较大。建议对具体交易背景和协议文本进一步研读，了解该交易的背景、背后商业逻辑和各方利益诉求。